src/fst/test/gt-norm-yamls/A-a_31si_uusi-dial_Por_gt-norm.yaml
Config:
  hfst:
    Gen: ../../../src/generator-gt-norm.hfst
    Morph: ../../../src/analyser-gt-norm.hfst
  xerox:
    Gen: ../../../src/generator-gt-norm.xfst
    Morph: ../../../src/analyser-gt-norm.xfst
    App: lookup

Tests:

# todo:
# Proofread the gold standard (below)
# Then: linnrun analyser, then correct.


  Noun - uusi - ei tsekattu : # Noun 'ny' - ei tsekattu
     uusi+A+Sg+Nom: uusi
     uusi+A+Sg+Gen: uuđen
     uusi+A+Sg+Par: uutta
     uusi+A+Sg+Tra: uuđeksi
     uusi+A+Sg+Abe: uuđetta
     uusi+A+Sg+Ine: uuđessa
     uusi+A+Sg+Ela: uuđesta
     uusi+A+Sg+Ill: uutheen
     uusi+A+Sg+Ade: uuđela
     uusi+A+Sg+Abl: uuđelta
     uusi+A+Sg+All: uuđele
     uusi+A+Sg+Ess: uutena
     uusi+A+Pl+Nom: uuđet
     uusi+A+Pl+Gen: uussiin
     uusi+A+Pl+Par: uussii
     uusi+A+Pl+Tra: uusiksi
     uusi+A+Pl+Abe: uusitta
     uusi+A+Pl+Ine: uusissa
     uusi+A+Pl+Ela: uusista
     uusi+A+Pl+Ill: uushiin
     uusi+A+Pl+Ade: uusila
     uusi+A+Pl+Abl: uusilta
     uusi+A+Pl+All: uusile
     uusi+A+Pl+Ess: uusina
     uusi+A+Pl+Com: uusine

     uusi+A+Sg+Compar+Nom: uuđempi
     uusi+A+Sg+Compar+Gen: uuđeman
     uusi+A+Sg+Compar+Par: uuđemppaa
     uusi+A+Sg+Compar+Tra: uuđemaksi
     uusi+A+Sg+Compar+Abe: uuđematta
     uusi+A+Sg+Compar+Ine: uuđemassa
     uusi+A+Sg+Compar+Ela: uuđemasta
     uusi+A+Sg+Compar+Ill: uuđemphaan
     uusi+A+Sg+Compar+Ade: uuđemalla
     uusi+A+Sg+Compar+Abl: uuđemalta
     uusi+A+Sg+Compar+All: uuđemalle
     uusi+A+Sg+Compar+Ess: uuđempanna
     uusi+A+Pl+Compar+Nom: uuđemat
     uusi+A+Pl+Compar+Gen: uuđemiitten
     uusi+A+Pl+Compar+Par: [uuđemppii, uuđemppiita] # rinnakkaiset variantit por ja rai varieteetissä.
     uusi+A+Pl+Compar+Tra: uuđemiksi
     uusi+A+Pl+Compar+Abe: uuđemitta
     uusi+A+Pl+Compar+Ine: uuđemissa
     uusi+A+Pl+Compar+Ela: uuđemista
     uusi+A+Pl+Compar+Ill: uuđemphiin
     uusi+A+Pl+Compar+Ade: uuđemilla
     uusi+A+Pl+Compar+Abl: uuđemilta
     uusi+A+Pl+Compar+All: uuđemille
     uusi+A+Pl+Compar+Ess: uuđempinna
     uusi+A+Pl+Compar+Com: uuđempinne

# Eira sanoi, että Por varieteetissä on kaksi s:ää, jos siinä on kaksi i:tä.
# Por ja Rai varieteeteissä on myös aina kaksi i:tä pl superl gen. On sama sääntö pl komp gen.
# Nomineissa, jotka loppuvat iitA:haan, on mahdollista jäättä pois tA-suffiksin pl partitiivissa.

     uusi+A+Sg+Superl+Nom: uussiin
     uusi+A+Sg+Superl+Gen: uussiiman
     uusi+A+Sg+Superl+Par: uussiinta
     uusi+A+Sg+Superl+Tra: uussiimaksi
     uusi+A+Sg+Superl+Abe: uussiimatta
     uusi+A+Sg+Superl+Ine: uussiimassa
     uusi+A+Sg+Superl+Ela: uussiimasta
     uusi+A+Sg+Superl+Ill: uussiimphaan
     uusi+A+Sg+Superl+Ade: uussiimalla
     uusi+A+Sg+Superl+Abl: uussiimalta
     uusi+A+Sg+Superl+All: uussiimalle
     uusi+A+Sg+Superl+Ess: uussiimpanna
     uusi+A+Pl+Superl+Nom: uussiimat
     uusi+A+Pl+Superl+Gen: uussiimiitten
     uusi+A+Pl+Superl+Par: [uussiimppii, uussiimppiita] # rinnakkaiset variantit por ja rai varieteetissä.
     uusi+A+Pl+Superl+Tra: uussiimiksi
     uusi+A+Pl+Superl+Abe: uussiimitta
     uusi+A+Pl+Superl+Ine: uussiimissa
     uusi+A+Pl+Superl+Ela: uussiimista
     uusi+A+Pl+Superl+Ill: uussiimphiin
     uusi+A+Pl+Superl+Ade: uussiimilla
     uusi+A+Pl+Superl+Abl: uussiimilta
     uusi+A+Pl+Superl+All: uussiimille
     uusi+A+Pl+Superl+Ess: uussiimpinna
     uusi+A+Pl+Superl+Com: uussiimpinne
